臺灣高等法院臺南分院刑事裁定
111年度聲字第904號
聲  請  人
即 受 刑人  黃光平
上列聲請人因聲請再審案件（本院109年度聲再字第94號），聲
請交付法庭錄音光碟，本院裁定如下：                   
    主  文
聲請人於繳納相關費用後，准予轉拷交付本院109年度聲再字第9
4號案件之民國109年12月22日訊問程序之錄音光碟，就取得之內
容不得散布、公開播送，或為非正當目的使用，並禁止聲請人再
行轉拷利用。
其他聲請駁回。
    理  由
一、聲請意旨略以：聲請人即受刑人（下稱聲請人）黃光平因本
    院109年度聲再字第94號違反毒品危害防制條例案件，為聲
    請非常上訴，爰請求准予付與本院民國109年12月22日訊問
    程序之法庭錄音光碟等語。
二、按當事人及依法得聲請閱覽卷宗之人，因主張或維護其法律
    上利益，得於開庭翌日起至裁判確定後6個月內，繳納費用
    聲請法院許可交付法庭錄音或錄影內容。但經判處死刑、無
    期徒刑或10年以上有期徒刑之案件，得於裁判確定後2年內
    聲請，法院組織法第90條之1第1項定有明文。
三、經查，聲請人因聲請再審案件（本案前因違反毒品危害防制
    條例案件，經本院判決應執行有期徒刑16年），經本院於11
    0年5月25日以109年度聲再字第94號裁定聲請駁回，並經最
    高法院於110年10月14日駁回抗告確定在案。聲請人聲請交
    付本院109年12月22日訊問程序之法庭錄音光碟，業據敘明
    聲請理由如前，經核與維護聲請人法律上利益有關，且並無
    依法令規定得不予許可或限制聲請閱覽、抄錄或攝影卷內文
    書之情形，其聲請為有理由，應於繳納相關費用後，准予轉
    拷交付上開法庭錄音光碟；另依法院組織法第90條之4第1項
    、法院辦理聲請交付法庭錄音錄影內容應行注意事項第6 點
    規定，聲請人就取得之內容，不得散布、公開播送，或為非
    正當目的之使用，並禁止聲請人再行轉拷利用。
四、至聲請人聲請交付本院109年11月23日、110年1月12日、110
    年4月19日訊問程序之法庭錄音光碟部分，因聲請人前曾向
    本院聲請交付109年11月23日、110年1月12日、110年4月19
    日訊問程序之法庭錄音光碟，經本院以110年度聲字第572號
    、第1047號裁定准許，且已將該等法庭錄音光碟交付聲請人
    ，並經聲請人本人親自簽收確認無訛，此有本院110年度聲
    字第572號、第1047號裁定、本院110年7月23日110南分院正
    刑福110聲572字第07115號函及送達證書、本院110年12月15
    日110南分院正刑福110聲1047字第11788號函及送達證書附
    卷可按。聲請人未提出任何釋明證據，徒以該法庭錄音光碟
    遺失或寄交監察院，目前手上沒有該等期日之法庭錄音光碟
    為由，重複聲請交付此等部分法庭錄音光碟，已有未洽，且
    遺失事由乃可歸責於聲請人，是本院認聲請人此部分之聲請
    不應准許，應予駁回。
據上論斷，應依刑事訴訟法第220條，裁定如主文。 
中　　華　　民　　國　　111 　年　　11　　月　　21　　日
                  刑事第一庭    審判長法  官  陳連發
                                      法  官  洪榮家   
                                      法  官  何秀燕
以上正本證明與原本無異。
如不服本裁定，應於收受本裁定後五日內向本院提出抗告狀。
　　　　　　　　　　　　　　　　　　　書記官  翁心欣
中　　華　　民　　國　　111 　年　　11　　月　　21　　日